臺灣桃園地方法院刑事判決　　　　　　　94年度易字第1027號
公　訴　人　臺灣桃園地方法院檢察署檢察官
被　　　告　戊○○
上列被告因竊盜案件，經檢察官提起公訴（九十四年度偵字第一
一八一二號、第一三四九七號）暨移送併案審理（臺灣苗栗地方
法院檢察署九十四年度偵字第三一八四號），本院合議庭裁定改
依簡式審判程序，茲判決如下：
    主  文
戊○○連續攜帶兇器，踰越安全設備竊盜，累犯，處有期徒刑貳
年。扣案之鑰匙、扳手各壹支、剪線鉗貳支、鋼條拾伍支、偽造
之Ｆ二─八一五三號車牌貳面，均沒收。
    事  實
一、戊○○曾犯有竊盜、偽造文書、妨害公務、毒品危害防制條
    例等前科，其因犯毒品危害防制條例案件，經臺灣板橋地方
    法院於民國九十年七月十七日以九十年度易字第一一三六號
    判決判處有期徒刑六月，於同年八月十三日判決確定，於九
    十年九月十一日入監執行，於九十一年三月十日執行完畢，
    翌日出監。
二、戊○○因經濟狀況不佳，需款孔急，遂基於竟圖為自己不法
    所有之概括犯意及偽造特種文書之犯意，而為下列竊盜、偽
    造特種文書犯行：
（一）於九十四年五月十日八時許，在臺北縣中和市○○道，
      以其所有之鑰匙一支，插入丁○○所有之車牌號碼ＷＲ─
      四五六五號自用小客車電門後發動引擎，將該車駛走而加
      以竊取，供己代步使用。戊○○因恐遭警查獲其駕駛贓
      車，復於同年六月十六日上午某時，在臺北縣三峽鎮○○
      街四一巷二八號前，以其所有、以之揮擊足以傷害他人生
      命、身體，客觀上具有危險性之扳手一支（長度約十點五
      公分），將庚○○所有之車牌號碼ＤＡ─二六四０號自用
      小客車之車牌二面拆下後加以竊取，懸掛在前開自用小客
      車上使用。
（二）於同年六月十九日六時許，行經新竹縣北埔鄉埔尾村十三
      鄰四八號之合擎企業有限公司（以下簡稱合擎公司），見
      合擎公司之門未上鎖，竟擅自侵入合擎公司內（無故侵入
      他人建築物部分未據告訴），竊取該公司所有之桌上型電
      腦三部，得手後於同日十八時許將其中一部桌上型電腦載
      往臺北縣三重市某市場以新臺幣（下同）三千元之價格出
      售予不詳之人，得款供己花用殆盡。
（三）於同年六月二十三日七時許，至辛○○位於桃園縣中壢
      市芝芭里三鄰芝芭四之三十號住處，踰越該屋前方未上鎖
      而屬安全設備之窗戶進入屋內，竊取辛○○所有之酒類二
      二瓶、外幣一八五枚、玉鐲一付、掌上型手機一支、筆記
      型電腦一台、紀念品一面、金幣三盒，得手後由該屋後門
      搬運前開物品離開。戊○○為供運送前開竊得之物品，
      乃於同年六月二十三日八時許，在桃園縣中壢市○○路家
      樂福量販店前，趁黃淑津所有、由乙○○使用之車牌號碼
      ＮＫＫ─一一八號重型機車鑰匙未取下之機會，竊取前開
      機車，用以載運前開所竊得之物品。
（四）於同年七月二十二日七時許，在臺北縣板橋市○○街七
      二巷一號前，以其所有之鑰匙一支竊取潘麗花所有之車牌
      號碼ＩＢ─六九八五號自用小客車，以供己代步使用。
      戊○○為避免遭警查獲，遂以鈑金補土之方式偽造屬特許
      證之車牌號碼Ｆ二─八一五三號車牌二面，懸掛在前開竊
      得之自用小客車上而加以行使，足生損害於公路監理機關
      管理汽車牌照之正確性。
（五）於同年八月十三日五時三十分許及同日六時許，攜帶其所
      有、以之揮打足以傷害他人生命、身體，客觀上具有危險
      性之剪線鉗二支（一支長度約為四十五公分，另一支長度
      約為二十公分）、鋼條十五支（長度均為約三十公分），
      先後至苗栗縣後龍鎮○○里○鄰○○○道路旁，竊取臺灣
      電力股份有限公司（以下簡稱臺電公司）所有之溪洲分六
      六Ｄ六八四八ＤＣ０二號至六七Ｄ六八四八ＣＣ五三號、
      溪洲分六０Ｄ六八四八ＦＢ九二號至ＨＹ二一０五Ｂ八九
      號電線桿上之裸硬銅線約共約三百四十公尺。
三、嗣經警於九十四年六月二十日四時五十分許，在國道二號高
    速公路西向十五公里處（屬桃園縣桃園市）查獲戊○○駕駛
    懸掛有ＤＡ─二六四０號車牌之自用小客車（原車牌號碼為
    ＷＲ─四五六五號），並在車上發現合擎公司所有之桌上型
    電腦二部，而查悉事實欄二、（一）、（二）之犯行，並扣
    得戊○○所有、供其犯事實欄二、（一）、（二）竊盜犯行
    所用之鑰匙、扳手各一支；復經警於九十四年六月二十三日
    十時三十分許，在桃園縣中壢市芝芭里三鄰四之三十號前，
    發覺戊○○騎乘車牌號碼ＮＫＫ─一一八號重型機車搭載大
    量酒類等物品（即辛○○失竊之物），心感有異而將戊○○
    攔下盤查，而查悉事實欄二、（三）之犯行；又經警於九十
    四年八月十三日九時許，在苗栗縣西湖鄉○○村○鄰○○道
    路上查獲戊○○駕駛懸掛有偽造之Ｆ二─八一五三號車牌之
    自用小客車，並在車上發現臺電公司所有之裸硬銅線，而查
    悉事實欄二、（四）、（五）之犯行，並扣得其所有供其犯
    事實欄二、（四）、（五）竊盜、偽造特種文書犯行所用之
    剪線鉗二支、鋼條十五支、偽造之Ｆ二─八一五三號車牌二
    面。
四、案經桃園縣政府警察局中壢分局、苗栗縣警察局通宵分局、
    內政部警政署國道公路警察局第六警察隊報告臺灣桃園地方
    法院檢察署檢察官、臺灣苗栗地方法院檢察署檢察官偵查起
    訴暨移送併案審理。
    理  由
一、按被告所犯為死刑、無期徒刑、最輕本刑為三年以上有期徒
    刑之罪或高等法院管轄第一審案件者外，於準備程序進行中
    ，被告先就被訴事實為有罪之陳述時，審判長得告知被告簡
    式審判程序之旨，並聽取當事人、代理人、辯護人及輔佐人
    之意見後，裁定進行簡式審判程序，刑事訴訟法第二百七十
    三條之一第一項定有明文。本件被告戊○○為有罪陳述，且
    所犯並非死刑、無期徒刑、最輕本刑為三年以上有期徒刑之
    罪或高等法院管轄第一審案件，經踐行上開程序後，由合議
    庭裁定由受命法官獨任改依簡式審判程序審理，合先敘明。
二、上開事實，業據被告戊○○於警詢、偵查及本院審理時均坦
    承不諱，復經被害人丁○○、庚○○、合擎公司負責人甲○
    ○、辛○○、乙○○、潘麗花之夫己○○、臺電公司職員丙
    ○○陳明在卷，並有贓物認領保管單六紙、車輛竊盜、車牌
    失竊資料個別查詢報表─查詢車輛認可資料三紙、車輛、車
    牌尋獲電腦輸入單三紙、蒐證照片三十八幀、偵查報告一紙
    附卷可按，及鑰匙、扳手各一支、剪線鉗二支、鋼條十五支
    、偽造之Ｆ二─八一五三號車牌二面扣案足資佐證，足認被
    告前開自白確與事實相符，堪以採信。本件事證明確，被告
    犯行堪以認定，應予依法論科。
三、核被告所為事實欄二、（一）、（二）、（三）、（四
    ）所載犯行，係犯刑法第三百二十條第一項普通竊盜罪；
    事實欄二、（三）所載犯行係犯刑法第三百二十一條第一
    項第二款之踰越安全設備竊盜罪；事實欄二、（一）、（
    五）所載犯行係犯刑法第三百二十一條第一項第三款之攜帶
    兇器竊盜罪；事實欄二、（四）所載犯行係犯刑法第二百
    十六條、第二百十二條之行使偽造特種文書罪（汽車牌照為
    公路監理機關發給，為行車之許可憑證，屬刑法第二百十二
    條所列之特許證之一種，此觀最高法院六十三年臺上字第一
    五五０號判例意旨即明）。其偽造車牌後並供行駛之用，偽
    造之低度行為，為行使之高度行為所吸收，不另論罪。被告
    先後多次普通竊盜、踰越安全設備竊盜、攜帶兇器竊盜犯行
    ，時間緊接，方法相同，觸犯構成要件相同之罪，顯係基於
    概括犯意反覆為之，為連續犯，應依刑法第五十六條規定論
    以攜帶兇器，踰越安全設備竊盜一罪，並依法加重其刑。又
    其所犯上開連續攜帶兇器，踰越安全設備竊盜罪、行使偽造
    特種文書罪二罪間，有原因、結果之牽連犯裁判上一罪關係
    ，應從一重之連續攜帶兇器，踰越安全設備竊盜罪處斷。被
    告有如事實欄一所載之犯罪科刑、執行情形，有臺灣高等法
    院被告前案紀錄表在卷足參，其受有期徒刑執行完畢後，五
    年內再犯本件有期徒刑以上之罪，為累犯，應依刑法第四十
    七條規定加重其刑，並依同法第七十條規定遞予加重之。茲
    審酌被告曾犯有竊盜、偽造文書、妨害公務、毒品危害防制
    條例等前科，素行不佳，為圖一己私利，竟思不勞而獲，復
    竊取他人價值不低之財物，惟坦承犯行，犯後態度尚佳，及
    其犯罪之動機、手段等一切情狀，量處如主文所示之刑，以
    資懲儆。扣案之鑰匙、扳手各一支、剪線鉗二支、鋼條十五
    支、偽造之Ｆ二─八一五三號車牌二面，均為被告所有，且
    為其用以犯事實欄二、（一）、、（四）、（五）所
    載竊盜、行使偽犯特種文書犯行所用之物，業據其供陳在卷
    ，爰依刑法第三十八條第一項第二款規定宣告沒收。
據上論斷，應依刑事訴訟法第二百七十三條之一第一項、第二百
九十九條第一項前段，刑法第五十六條、第二百十六條、第二百
十二條、第三百二十一條第一項第二款、第三款、第五十五條、
第四十七條、第三十八條第一項第二款，判決如主文。
本案經檢察官古慧珍到庭執行職務。
中　華　　民　　國　　94　　年　　9 　　月　　9 　　日
                  刑事第十庭    法　官　    蔡和憲
上正本證明與原本無異。
如不服本判決，應於送達後十日內，向本院提出上訴狀。
                                書記官      常毓生
中　華　　民　　國　　94　　年　　9 　　月　　9 　　日
中華民國刑法第216條：
行使第二百十條至第二百十五條之文書者，依偽造、變造文書或
登載不實事項或使登載不實事項之規定處斷。
中華民國刑法第212條：
偽造、變造護照、旅券、免許證、特許證及關於品行、能力服務
或其他相類之證書、介紹書，足以生損害於公眾或他人者，處一
年以下有期徒刑、拘役或三百元以下罰金。
中華民國刑法第321條第1項第2、3款：
犯竊盜罪而有左列情形之一者，處六月以上、五年以下有期徒刑
：
二  毀越門扇、牆垣或其他安全設備而犯之者。
三  攜帶兇器而犯之者。
